臺灣臺北地方法院民事裁定
111年度聲字第295號
聲  請  人  慕求生技股份有限公司

法定代理人  高禎祥  
訴訟代理人  呂月瑛律師
            黃雨柔律師
            王筱雯律師
上列聲請人與相對人威剛科技股份有限公司間請求確認股東會決
議不成立等事件（本院110年度訴字第6909號），聲請人聲請交
付法庭錄音光碟，本院裁定如下：
    主  文
准交付聲請人本院一一０年度訴字第六九０九號請求確認股東會決
議不成立等事件於民國一一一年四月十八日言詞辯論程序之法庭
錄音光碟。
聲請人就第一項所示錄音光碟內容，不得散布、公開播送，或為
非正當目的使用。
聲請費用由聲請人負擔。 
    理  由
一、按當事人及依法得聲請閱覽卷宗之人，因主張或維護其法律
    上利益，得於開庭翌日起至裁判確定後6個月內，繳納費用
    聲請法院許可交付法庭錄音或錄影內容；前3條所定法庭之
    錄音、錄影及其利用保存等相關事項之辦法，由司法院定之
    ，法院組織法第90條之1第1項前段、第90條之3定有明文。
    次按當事人及依法得聲請閱覽卷宗之人，因主張或維護其法
    律上利益，聲請交付法庭錄音或錄影內容時，應敘明理由，
    由法院為許可與否之裁定。法院受理前項聲請，如認符合聲
    請人要件，並在聲請期間內提出，且就所主張或維護法律上
    之利益已敘明者，除法令另有排除規定外，應予許可。第1 
    項聲請經法院裁定許可者，每張光碟應繳納費用新臺幣（下
    同）50元。持有第1項法庭錄音、錄影內容之人，就取得之
    錄音、錄影內容，不得散布、公開播送，或為非正當目的使
    用，法庭錄音錄影及其利用保存辦法第8條定有明文。
二、聲請意旨略以：聲請人為核對本院於民國111年4月18日言詞
    辯論期日筆錄記載是否正確，爰依法聲請交付該日法庭錄音
    光碟等語。
三、查聲請人為本院110年度訴字第6909號事件之當事人，敘明
    聲請交付法庭錄音以維護其法律上利益理由，有民事聲請交
    付法庭錄音狀可參，其聲請核無不合，應予准許。末按持有
    法庭錄音、錄影內容之人，就所取得之錄音、錄影內容，不
    得散布、公開播送，或為非正當目的之使用。違反前項之規
    定者，由行為人之住所、居所，或營業所、事務所所在地之
    地方法院處3萬元以上30萬元以下罰鍰。但其他法律另有特
    別規定者，依其規定，法院組織法第90條之4第1項、第2項
    分別有明文。是聲請人就取得之法庭錄音光碟內容，不得散
    布、公開播送，或為非正當目的之使用，併此敘明。
中　　華　　民　　國　　111 　年　　5 　　月　　10　　日
                    民事第四庭  法  官  姚水文
以上正本係照原本作成。
本裁定不得抗告。
中　　華　　民　　國　　111 　年　　5 　　月　　10　　日
                                書記官  吳華瑋